# 请教陈版有关同一控制下业务合并的问题

提问人：milifish 时间：2015-09-28 20:56:01
A公司将其主营业务有关的资产和负债注入其全资控股的子公司B公司中，具体做法是先以固定资产增资，再将其他业务相关资产和负债转给B公司，差额挂账其他应收款。假设上述操作符合同一控制下业务合并，合并日为 2015 年 6 月 30 日。 这样在编制B公司的合并报表时候，需要追溯调整前期比较报表，以 2014 年B公司合并报表为例，那如下会计处理是否正确： 1 、A公司主营业务相关的资产负债在 2014 年 12 月 31 日的账面价值并入B公司合并报表中，资产负债的差额调增资本公积（假设资产大于负债）；
2 、A公司主营业务相关利润及现金流量并入B公司合并报表中； 3 、用B资本公积恢复A公司 2014 年期初的盈余公积及未分配利润； 4 、 2015 年A公司对B公司的增资时就以B公司的资本公积转增资本；
另外想问下，如果A公司 2014 年有进行利润分配和计提盈余公积，那B公司在合并A公司业务时候对于利润分配和原计提的盈余公积应该如何处理？

回答人：chenyiwei
1 、你的观点似乎未见重大不合理之处； 2 、A公司 2014 年进行利润分配和计提盈余公积，是A的法人行为，不一定与该业务有关，在B的业务合并的报表中可将所分配的利润中来源于该业务的部分模拟为利润分配，对应减少该业务对应的净资产。